臺灣苗栗地方法院刑事判決
111年度簡上字第8號
上  訴  人  臺灣苗栗地方檢察署檢察官
被      告  何晟華



選任辯護人  李建德律師（法扶律師）
上列上訴人因被告傷害案件，不服本院中華民國110 年11 月17
日110 年度苗簡字第917 號刑事簡易判決（聲請簡易判決處刑案
號：110 年度偵字第5699號），提起上訴，本院管轄之第二審合
議庭判決如下：
    主  文
上訴駁回。
    犯罪事實及理由
一、按被告於第二審經合法傳喚，無正當之理由不到庭者，得不
    待其陳述，逕行判決，刑事訴訟法第371 條定有明文。次按
    對於簡易判決處刑不服而上訴者，得準用上開規定，此觀諸
    刑事訴訟法第455 條之1 第3 項之規定自明。是檢察官提起
    上訴後，被告經本院合法傳喚，無正當理由復未到庭，本院
    爰不待其陳述，而為一造辯論判決，合先敘明。
二、本案經本院審理結果，認原第一審簡易判決認事用法及量刑
    均無不當，應予維持，並引用如附件第一審簡易判決書（含
    臺灣苗栗地方檢察署檢察官聲請簡易判決處刑書）記載之犯
    罪事實、證據、理由及應適用之法條。
三、上訴人臺灣苗栗地方檢察署檢察官上訴意旨略以：本件被告
    迄未賠償告訴人，足證被告惡性非輕，依上述判決意旨，原
    判決似不符告訴人之法律感情，原科決量刑似屬過輕，本件
    原審判決認事用法既有上述之違誤，自難認原判決妥適，請
    撤銷原判決，另為適當之判決等語。
四、按刑罰之量定，屬法院自由裁量之職權行使，應審酌刑法第
    57條所列各款事由及一切情狀，為酌量輕重之標準，並非漫
    無限制；量刑輕重係屬事實審法院得依職權自由裁量之事項
    ，苟已斟酌刑法第57條各款所列情狀而未逾越法定刑度，不
    得遽指為違法；且在同一犯罪事實與情節，如別無其他加重
    或減輕之原因，下級審量定之刑，亦無過重或失輕之不當情
    形，則上級審法院對下級審法院之職權行使，原則上應予尊
    重（最高法院72年台上字第6696號、75年台上字第7033號判
    例及85年度台上字第2446號判決意旨參照）。經查：原審判
    決以被告犯傷害罪，事證明確，暨被告做人處事本應深思熟
    慮，竟與告訴人僅因言語不合而起爭執，即任意以拳腳相向
    ，且被告至今尚未與告訴人達成和解，尚難認有何悔改之意
    ，惟參酌被告犯後坦承犯行等刑法第57條各款所列情狀，判
    處被告有期徒刑5月，暨諭知易科罰金之折算標準，本院認
    原審上開量刑，未逾越法定刑度，復未濫用自由裁量之權限
    ，所為量刑核無不當或違法，依上開最高法院判例、判決意
    旨，不得遽指為違法。另被告雖迄未賠償告訴人，惟查，辯
    護人於準備程序時明確表示被告希望與告訴人談和解或調解
    ，然經本院當庭向告訴人確認是否願意與被告調解，告訴人
    表示不願意等語甚明（本院簡上卷第122頁至123頁、第126
    頁），是雙方無法開啟本案賠償協談，亦使被告無從進一步
    與告訴人磋商賠償金額，綜上各情，本院認本件被告迄未與
    告訴人和解、調解之情事，尚難全部歸咎於被告。又被告仍
    難解免其應負之民事責任，是以上開情詞難據為動搖原判決
    結果而加重處罰被告之事由。故上訴人執上情詞認原審量刑
    未允當，提起本件上訴而指摘原判決不當，請求撤銷原審判
    決，難謂有理由，應予駁回。
據上論斷，應依刑事訴訟法第455 條之1 第1 項、第3 項、第37
3 條、第368 條、第371 條，判決如主文。
本案經檢察官林圳義聲請以簡易判決處刑，檢察官彭郁清到庭執
行職務。
中　　華　　民　　國　　111 　年　　6 　　月　　30　　日
                  刑事第三庭  審判長法  官  魏宏安
                                    法  官  許文棋
                                    法  官  王瀅婷
以上正本證明與原本無異。
不得上訴。
                                    書記官　許雪蘭　　
中　　華　　民　　國　　111 　年　　6 　　月　　30　　日

附件：
臺灣苗栗地方法院刑事簡易判決
110年度苗簡字第917號
聲　請　人　臺灣苗栗地方檢察署檢察官
被　　　告　何晟華　男　(民國00年00月00日生)
　　　　　　　　　　身分證統一編號：Z000000000號
　　　　　　　　　　住苗栗縣○○市○○路000巷0號
　　　　　　　　　　住苗栗縣○○市○○街00號3樓
上列被告因傷害案件，經檢察官聲請以簡易判決處刑（110年度
偵字第5699號），本院判決如下：
    主      文
何晟華犯傷害罪，處有期徒刑伍月，如易科罰金，以新臺幣壹仟
元折算壹日。
    事實及理由
一、本院認定被告何晟華之犯罪事實、證據及應適用之法條，均
    與附件檢察官聲請簡易判決處刑書之記載相同，茲引用之（
    如附件）。
二、爰審酌被告做人處事本應深思熟慮，竟與告訴人僅因言語不
    合而起爭執，即任意以拳腳相向，且被告至今尚未與告訴人
    達成和解，尚難認有何悔改之意等一切情狀，惟參酌被告犯
    後坦承犯行，量處如主文所示之刑，並又審酌其年齡、職業
    、收入、社會地位等節，並依刑法第41條第1 項前段之規定
    ，諭知易科罰金之折算標準，以資儆懲。
三、如不服本判決，得自收受送達之日起20日內，向本院提起上
    訴。
四、據上論斷，應依刑事訴訟法第449 條第1 項前段、第3 項、
    第454 條第2 項，逕以簡易判決判處如主文所示之刑。
本案經檢察官林圳義聲請以簡易判決處刑。
中　　華　　民　　國　　110 　年　　11　　月　　17　　日
                  苗栗簡易庭  法  官  許蓓雯
以上正本證明與原本無異。　　　　　　　　　　　　　　　　如不服本判決應於收受判決後20日內向本院提出上訴書狀，並應敘述具體理由。其未敘述上訴理由者，應於上訴期間屆滿後20日內向本院補提理由書(均須按他造當事人之人數附繕本)「切勿逕送上級法院」。告訴人或被害人如對本判決不服者，應具備理由請求檢察官上訴，其上訴期間之計算係以檢察官收受判決正本之日期為準。　　　　　　　　　　　　　　
                              書記官  蔡孟穎
中　　華　　民　　國　　110 　年　　11　　月　　17　　日
附錄本判決論罪科刑法條全文
中華民國刑法第277條第1項
傷害人之身體或健康者，處 5 年以下有期徒刑、拘役或 50 萬
元以下罰金。

聲請簡易判決處刑書之附件：
臺灣苗栗地方檢察署檢察官聲請簡易判決處刑書
                                     110年度偵字第5699號
　　被　告　何晟華　男　25歲（民國00年00月00日生）
　　　　　　　　　　住苗栗縣○○市○○路000巷0號
　　　　　　　　　　現住苗栗縣○○市○○街00號3樓
　　　　　　　　　　國民身分證統一編號：Z000000000號
　　選　任
　　辯護人　潘仲文律師（陪同警詢後已解除委任）
上列被告因傷害案件，已經偵查終結，認為宜以簡易判決處刑，
茲將犯罪事實及證據並所犯法條分敘如下：
　　犯罪事實
一、何晟華於民國110年2月28日下午4時許，在苗栗縣○○市○○街0
    0號3樓住處，無故與陳蓁庭發生口角，因一時氣憤，竟徒手
    推倒陳蓁庭、拿煙灰缸毆打陳蓁庭的頭部及耳朵，導致陳蓁
    庭創傷性腦出血、頭骨骨折、頭皮撕裂傷。
二、案經陳蓁庭告訴，由苗栗縣警察局苗栗分局報告偵辨。
　　證據並所犯法條
一、證據清單及待證事實
1 被告何晟華的供述 全部犯罪事實 2 告訴人陳蓁庭於派出所的供述 全部犯罪事實 3 衛生福利部苗栗醫院診斷證明書 告訴人頭部受傷的事實 
二、核被告所為，係犯刑法第277條第1項之傷害罪嫌。告訴人雖
    認為被告是涉犯重傷害罪，但告訴人的傷勢雖然嚴重，仍與
    刑法第10條第4項各款所規定的重傷害要件不符，因為與本
    聲請簡易判決處刑的部分為同一事實，故不另為不起訴之處
    分。至於告訴人所受的其他傷害，是事後不詳原因所造成，
    並非本次被告毆打的部位所造成的傷害，被告也否認，併此
    敘明。
三、依刑事訴訟法第451條第1項聲請逕以簡易判決處刑。
　　此　致
臺灣苗栗地方法院
中　　華　　民　　國　 110　　年　　10　　月　　26　　日
　　　　　　　　　　　　　　檢察官　林  圳  義
本件證明與原本無異
中　　華　　民　　國　 110　　年　　11　　月　　1 　　日
                            書記官 楊  麗  卿